【裁判字號】    89,易,96
【裁判日期】    890128
【裁判案由】    傷害
【裁判全文】
台灣台中地方法院刑事判決                      八十九年度易字第九六號
    公  訴  人  台灣台中地方法院檢察署檢察官
    被      告  丁○○
                乙○○
                甲○○
                戊○○
右列被告因傷害案件，經檢察官提起公訴（八十八年度偵字第二三二八０號），本院
判決如左：
    主  文
丁○○傷害人之身體，處拘役壹拾日，如易科罰金，以參佰元折算壹日。
乙○○共同連續傷害人之身體，處有期徒刑伍月，如易科罰金，以參佰元折算壹日。
甲○○、戊○○共同傷害人之身體，各處有期徒刑肆月，如易科罰金，以參佰元折算
壹日。
    事  實
一、丁○○於民國八十八年八月二十七日下午三時許，在台中市○區○○○路振興市
    場前，因見乙○○所搭載喜宴用之桌子欲擺放在該市場前，而將妨礙通行，遂與
    乙○○發生爭執，詎乙○○竟基於傷害之概括犯意，與甲○○、戊○○等三人基
    於共同傷害他人身體之犯意聯絡，由乙○○先以拳頭毆打丁○○後頸，並持木椅
    凳打丁○○背部，另甲○○以手勒住丁○○後頸，並以拳頭毆打丁○○頭部，而
    戊○○以拳頭毆打丁○○頭部，致丁○○因此受有頭部外傷併輕微腦震盪、背部
    多處紅腫挫傷、臉部瘀血挫傷等傷害。嗣丁○○之父丙○上前解圍，乙○○竟仍
    承上開概括之犯意，以木條毆打丙○右手臂，致丙○因此受有右前臂瘀血腫脹挫
    傷之傷害。另丁○○遂因而基於傷害之犯意，出手毆打乙○○，致乙○○因此受
    有顏面撕裂傷一．五公分之傷害。
二、案經丁○○、丙○、乙○○分別訴由台中市警察局第三分局報請臺灣臺中地方法
    院檢察署檢察官偵查起訴。
    理  由
一、訊據被告丁○○、乙○○、甲○○及戊○○等四人均矢口否認有何傷害之犯行，
    被告丁○○辯稱：其遭被告乙○○持木椅自背後毆打頭部後，業無反擊之力，是
    其僅係為乙○○、甲○○及戊○○等三人共同毆打，而並無任何出手抵抗或毆打
    乙○○之情事云云；被告乙○○則辯稱：因被告丁○○先對其口出穢言辱罵，並
    出手毆打之，其甫加以抵抗，然並無出手毆打被告丁○○，另丙○上前解圍時，
    其亦未毆打丙○，丙○可能係其對被告丁○○反擊時，遭其揮及受傷，其並無傷
    害被告丁○○之犯行，亦無傷害丙○之犯意云云；另被告甲○○及戊○○則均辯
    稱：其等該時並未在場，更無傷害被告丁○○之情事云云。惟查被告丁○○傷害
    被告乙○○之事實，業據被告乙○○陳訴甚詳，核與証人即乙○○之妻郭李雪惠
    於警訊中証稱被告丁○○確有出手毆打被告乙○○等語相符，並有證人彭明清證
    稱其見被告乙○○等人與被告丁○○打成一團時，即見被告乙○○已血流滿面等
    語在卷，復有被告乙○○提出之診斷証明書附卷可稽，應認為實，亦即被告丁○○辯稱其並未出手抵抗或毆打被告乙○○云云，實無足採信；另查被告乙○○確
    有以拳頭毆打丁○○後頸，並持木椅凳打丁○○背部，亦有以木條毆擊丙○右手
    臂，另被告甲○○確有在場參予互毆，並以手勒住丁○○後頸，並以拳頭毆打丁○○頭部，而被告戊○○確實在場而以拳頭毆打丁○○頭部等情，業據被告丁○○陳述甚詳，核與告訴人丙○所陳情節相符，且經證人彭明清證述詳實，復有被
    告丁○○及丙○之診斷證明書附卷足證，亦應認為真實，是被告乙○○、甲○○
    及戊○○等三人所辯，顯無足採，從而被告甲○○另聲請本院傳訊證人即其友人
    蘇文欽及孫國樑等二人以證明其當時並未在場，更未參予互毆等情，即已無傳訊
    之必要，蓋以證人蘇文欽及孫國樑既係被告甲○○之友人，則其等所為證言是否
    可信，已不無疑義，且查被告甲○○等四人之上開犯行，既均經證人彭明清證稱
    在卷，而證人彭明清確與被告甲○○、乙○○及戊○○等三人並不相識且無怨隙
    等情，為被告甲○○、乙○○及戊○○等三人所是認，故證人彭明清即顯無攀垢
    誣陷被告等四人之可能，其證言應屬可採。本件事證明確，被告等四人之犯行，
    均堪認定。
二、核被告丁○○、乙○○、甲○○及戊○○等四人所為，均係犯刑法第二百七十七
    條第一項之傷害罪。被告乙○○、甲○○及戊○○等三人間就毆打丁○○部分，
    有犯意之聯絡及行為之分擔，均係共同正犯。又被告乙○○所為毆打被告丁○○
    及告訴人丙○之行為，時間緊接，所犯罪名相同，顯係基於概括之犯意為之，為
    連續犯，爰依刑法第五十六條之規定以一罪論，並加重其刑。至公訴人認被告乙○○見丙○上前解圍甫另行起意毆打丙○，而應與前開傷害丁○○之犯行分論併
    罰，即有未洽，附此敘明。爰分別審酌被告等四人之犯罪之動機、目的、手段、
    被告丁○○、乙○○及告訴人丙○分別受傷害之程度，以及被告等四人犯罪後均
    仍試圖矯飾犯行之態度等一切情狀，分別量處如主文所示之刑，並均諭知易科罰
    金之折算標準。
據上論斷，應依刑事訴訟法第二百九十九條第一項前段，刑法第二十八條、第五十六
條、第二百七十七條第一項、第四十一條，罰金罰鍰提高標準條例第一條前段、第二
條，判決如主文。
中      華      民      國    八十九    年      一      月    二十八    日
                              台灣台中地方法院刑事第六庭
                                  法  官  許  惠  瑜
右正本證明與原本無異
如不服本判決，應於判決送達後十日內向本院提出上訴狀，上訴於臺灣高等法院臺中
分院( 須附繕本 )。
                                  書記官
中      華      民      國    八十九    年      一      月    二十八    日
附錄條文：
刑法第二百七十七條第一項：傷害人之身體或健康者，處三年以下有期徒刑、拘役或
一千元以下罰金。


司法院資訊處製作；財團法人民間司法改革基金會備份。
